【裁判字號】    97,易,4507
【裁判日期】    980310
【裁判案由】    竊盜等
【裁判全文】
臺灣臺中地方法院刑事判決              97年度易字第4507號
公  訴  人  臺灣臺中地方法院檢察署檢察官
被      告  丁○○
                  （現另案於臺灣臺中監獄臺中分監執行中）
選任辯護人  蘇慶良律師
被      告  乙○○
                    （現另案於臺灣臺中監獄執行中）
上列被告等因竊盜等案件，經檢察官提起公訴（九十七年度偵字
第二二三二四號、第二四二八三號），本院判決如下：
    主    文
丁○○竊盜，處有期徒刑肆月；又行使變造汽車牌照，足以生損
害於公眾及他人，處有期徒刑貳月；又行使變造汽車牌照，足以
生損害於公眾及他人，處有期徒刑貳月；又共同竊盜，處有期徒
刑肆月；又共同攜帶兇器、毀壞門扇、於夜間侵入住宅竊盜，處
有期徒刑壹年貳月，扣案之千斤頂壹個、鐵撬壹支、枕木柒塊、
塑膠籃拾只、紅色手套壹雙及帽子壹頂等物，均沒收；又共同
攜帶兇器、毀壞門扇、於夜間侵入住宅竊盜，處有期徒刑壹年貳
月，扣案之千斤頂壹個、鐵撬壹支、枕木柒塊、塑膠籃拾只、
紅色手套壹雙及帽子壹頂等物，均沒收；又共同竊盜，處有期徒
刑肆月；又共同攜帶兇器、毀壞門扇、於夜間侵入住宅竊盜，未
遂，處有期徒刑拾月，扣案之千斤頂壹個、鐵撬壹支、枕木柒塊
、塑膠籃拾只、紅色手套壹雙及帽子壹頂等物，均沒收。應執
行有期徒刑年，扣案之千斤頂壹個、鐵撬壹支、枕木柒塊、塑
膠籃拾只、紅色手套壹雙及帽子壹頂等物，均沒收。
乙○○共同竊盜，累犯，處有期徒刑伍月；又共同攜帶兇器、毀
壞門扇、於夜間侵入住宅竊盜，累犯，處有期徒刑壹年月，扣
案之千斤頂壹個、鐵撬壹支、枕木柒塊、塑膠籃拾只、紅色手
套壹雙及帽子壹頂等物，均沒收；又共同攜帶兇器、毀壞門扇、
於夜間侵入住宅竊盜，累犯，處有期徒刑壹年月，扣案之千斤
頂壹個、鐵撬壹支、枕木柒塊、塑膠籃拾只、紅色手套壹雙及
帽子壹頂等物，均沒收；又共同竊盜，累犯，處有期徒刑伍月；
又共同攜帶兇器、毀壞門扇、於夜間侵入住宅竊盜，未遂，累犯
，處有期徒刑拾壹月，扣案之千斤頂壹個、鐵撬壹支、枕木柒塊
、塑膠籃拾只、紅色手套壹雙及帽子壹頂等物，均沒收。應執
行有期徒刑貳年捌月，扣案之千斤頂壹個、鐵撬壹支、枕木柒塊
、塑膠籃拾只、紅色手套壹雙及帽子壹頂等物，均沒收。
    犯罪事實
一、丁○○前有多次之竊盜前科紀錄，素行不佳；乙○○前於民
    國九十四年間，曾因恐嚇取財案件，經臺灣彰化地方法院以
    九十四年度易字第一二四五號判處有期徒刑十月，並由臺灣
    高等法院臺中分院以九十五年度上易字第三二八號駁回上訴
    而告確定，其入監執行後，甫在九十六年六月二十日因縮刑
    期滿執行完畢。
二、詎丁○○仍不知警省悔悟，其於九十七年五月二十七日十九
    時許，行經臺中市○區○○路三段二五０號前，見登記於張
    秋香名下所有，平日由其外甥壬○○所使用之車牌號碼6220
    －NC號自用小客車一部停置於該處無人看守，乃認有機可乘
    ，遂基於意圖為自己不法所有之犯意，徒手以接電線發動引
    擎駛離現場之方式，竊取該部自用小客車得手，以供己代步
    使用。丁○○於竊取前揭車輛得手後，為躲避員警之查緝，
    乃復基於行使變造特種文書之犯意，於不詳之時間，在臺中
    縣市不詳地點，另持不詳號碼之廢棄汽車號牌各兩面，將號
    牌之車牌號碼分別竄改更換為9519－XL號與ZP－2142號而變
    造之，再將該等變造完成之號碼9519－XL號及ZP－2142號車
    牌先後與前開其所竊得之壬○○所使用自用小客車號碼6220
    －NC號車牌對換使用，旋即駕駛該已裝上上揭變造車牌之原
    車號6220－NC號自用小客車外出，於臺灣省區往來，而對於
    不特定人輪替行使該等變造之車牌，足以生損害於監理機關
    對於車籍車牌管理、社會大眾對於辨識車輛車牌之正確性及
    號碼9519－XL號與ZP－2142號車牌正當使用人丙○○、丑○○之權益。
三、丁○○與乙○○為掩人耳目，商議行竊時需有其他車輛擋住
    作案地點，以免遭人發現，二人即共同基於意圖為自己不法
    所有之竊盜犯意聯絡，推由乙○○於九十七年八月五日凌晨
    某時，在臺中市○○區○○路三六七號前，竊取登記於吳錦
    明名下，平日由辛○○所使用之車牌號碼BV－2557號自用小
    貨車得手。其後，乙○○即與丁○○相約在臺中市○區○○
    路上某處，丁○○則另駕駛前揭懸掛變造號碼為ZP－2142號
    車牌，實際車牌號碼則為6220－NC號之自用小客車前來，二
    人便一起前至丁○○所選定之犯案地點即臺中市○區○○街
    二０六號之「中一中藥行」。丁○○與乙○○於同日凌晨三
    時許之夜間抵達該地點後，即由乙○○先穿戴其所有攜至現
    場之紅色手套，並先將前揭基於共同竊盜犯意所竊得之車牌
    號碼BV－2557號自用小貨車擋在「中一中藥行」門口，再由
    丁○○在外把風，乙○○則持丁○○所有，客觀上足以對人
    之生命、身體、安全構成威脅，具有危險性之鐵撬一支及千
    斤頂一個，益以乙○○自備之枕木，以鐵撬將「中一中藥行
    」之鐵門撬開，再於縫隙中伸入千斤頂將鐵門擠壓開敞，並
    以枕木墊住，以此方式損害鐵門，而侵入同為卯○○住宅之
    「中一中藥行」住商混合處所，竊取卯○○所有之冬蟲夏草
    三大盒、高麗蔘一百餘盒及燕窩十餘斤等物品得手。嗣丁○○與乙○○即將該車牌號碼BV－2557號自用小貨車棄置在臺
    中市○○路二三七號前，再共乘懸掛變造號碼ZP－2142號車
    牌之車牌號碼6220－NC號自用小客車離去。事後丁○○與乙○○並將所竊得之物帶往臺中市○○路上之跳蚤市場變賣，
    所得朋分花用殆盡。迨員警據報趕赴「中一中藥行」店內處
    理，乃在現場扣得丁○○、乙○○攜至現場供竊盜犯罪使用
    ，為乙○○所有之塑膠籃一只。
四、丁○○、乙○○後又基於意圖為自己不法所有之竊盜犯意聯
    絡，於九十七年八月二十一日凌晨二時許之夜間，由丁○○
    駕駛懸掛變造號碼ZP－2142號車牌之車牌號碼6220－NC號自
    用小客車，偕同乙○○復前往丁○○所選定犯案之臺中市○○區○○路二段三二七號之「順元堂中藥舖」，亦由乙○○
    先穿戴上揭紅色手套後，同以丁○○在外把風，乙○○則持
    前揭鐵撬及千斤頂，益以乙○○自備之枕木，以鐵撬將「順
    元堂中藥舖」之鐵門撬開，再以千斤頂將鐵門擠壓開敞，並
    以枕木墊住，以此方式損害鐵門，而侵入同為辰○○住宅之
    「順元堂中藥舖」住商混合處所，竊取辰○○所有之人蔘二
    十六盒。得手後，丁○○與乙○○復將所竊得之物帶往臺中
    市○○路上之跳蚤市場變賣，所得朋分花用殆盡。
五、丁○○、乙○○嗣復另意圖為自己不法之所有，並基於竊盜
    之犯意聯絡，推由乙○○於九十七年八月二十四日二十時三
    十分至翌日（二十五日）凌晨二時三十六分間之某時，在臺
    中市○○區○○路一段一九七號前之停車格內，竊取子○○
    所有之車號5395－HZ號自用小貨車。得手後，再與丁○○相
    約在臺中市○○區○○路與昌平路口某處，丁○○則駕駛前
    揭懸掛變造號碼ZP－2142號車牌之車牌號碼6220－NC號自用
    小客車前來，二人便一起前往丁○○所選定之犯案地點臺中
    市○○區○○路二段四０四號之「天保堂蔘藥行」。丁○○
    、乙○○於九十七年八月二十五日凌晨二時三十六分許之夜
    間抵達該地點後，亦由乙○○先穿戴前開紅色手套，並將上
    開渠等基於共同竊盜犯意聯絡所竊得之車牌號碼5395－HZ號
    自用小貨車停放在「天保堂蔘藥行」門口之騎樓以遮掩路人
    視線，再由丁○○在外把風，乙○○則持前揭足供為兇器使
    用之鐵撬、千斤頂，益以乙○○自備之枕木，以鐵撬、扳手
    將「天保堂蔘藥行」之鐵門撬開，再以千斤頂將門頂擊敞開
    ，並以枕木墊住，以此方式損害鐵門，而侵入同為癸○○住
    宅之「天保堂蔘藥行」住商混合處所欲行竊盜。適居住於「
    天保堂蔘藥行」內之癸○○透過店內所裝設之監視錄影機，
    發現乙○○正於店內翻動物品，而在乙○○未能竊取店內財
    物得手之際即予察覺，並報警處理，丁○○、乙○○於是時
    亦發現有異，旋即共乘該部懸掛變造號碼ZP－2142號車牌之
    車牌號碼6220－NC號自用小客車逃離現場而未能竊盜得逞。
    嗣員警據報趕赴「天保堂蔘藥行」店內處理，乃在現場扣得
    丁○○、乙○○攜至現場供竊盜犯罪使用，為乙○○所有之
    塑膠籃四只、木頭三塊，暨乙○○所頂戴為掩蔽身分，避免
    遭察覺之帽子一頂。
六、之後，經警連日跟監後，循線於九十七年九月十八日上午六
    時二十分許，在臺中市○○區○○路一段五０八之一號前，
    先行逮捕斯時因另案遭通緝之乙○○，並請在場之丁○○偕
    同至警局協助調查，且於二人所共乘，為乙○○所有之車牌
    號碼3231－JK號自小客車內，扣得供渠等違犯前揭至中藥行
    為竊盜犯罪所用，屬丁○○所有之前揭千斤頂一個、鐵撬一
    支；屬乙○○所有之枕木四塊、塑膠籃八只、紅色手套一雙
    ，暨亦屬乙○○所有，但與渠等本件犯行無直接關連性之棉
    質手套一雙、肥料袋一只、帽子二頂、雙面膠帶一捲、扳手
    工具一袋；另在乙○○、丁○○身上另扣得亦與本件無具體
    相關之含有門號0000000000號、0000000
    000號、0000000000號SIM卡之行動電話合計
    三支等物品。員警復又在臺北市○○路上某處，起獲壬○○
    所使用之上開車牌號碼6220－NC號自用小客車（即經常懸掛
    變造號碼ZP－2142號車牌之汽車；惟扣案時未懸掛車牌），
    始進而查悉上情。
七、案經卯○○、辰○○訴由臺中市警察局第五分局報請臺灣臺
    中地方法院檢察署檢察官偵查起訴。
    理    由
壹、證據能力之爭執部分：
  一、按被告之自白，須非出於強暴、脅迫、利誘、詐欺、疲勞
      訊問、違法羈押或其他不正之方法，且與事實相符者，始
      得採為證據，如果被告之自白，係出於不正之方法，並非
      自由陳述，即其取得自白之程序，已非適法，則不問自白
      內容是否確與事實相符，因其非適法之證據，即不能採為
      判決之基礎，故審理事實之法院，遇有被告對於自白提出
      刑求之抗辯時，或有跡象可以認為被告受有刑求，即應先
      於其他事實而為調查，蓋被告若主張其供認犯罪之自白係
      出於非任意性，則此項辯解能否成立，倘關係公平正義之
      維護及被告利益至鉅，依刑事訴訟法第一百六十三條第二
      項規定，法院應依職權調查之，非可僅憑被告未提出證據
      供法院調查，即逕認其自白非出於非任意性之辯解不能成
      立（最高法院九十三年度台上字第二五四一號、同院八十
      九年度台上字第一四五六號判決意旨參照）。本件被告丁○○於本院審理時主張：伊於九十七年九月十八日下午為
      警逮捕，並製作筆錄後，隨即遭移送予檢察官複訊。但檢
      察官稍加訊問後，一直到翌日（十九日）凌晨零時許，即
      又將伊交給查獲之員警，說要為進一步之事證調查。伊被
      員警帶回警局後，僅略為休息，且辦了一些手續後，旋又
      被帶回檢察署作訊問，伊當時就覺得很累、很疲勞，意識
      不清楚。而且承辦員警之前已在警局時告訴伊要配合，並
      聲稱如果伊不承認，就要偵辦伊家人及女友，之後檢察官
      訊問時，又容許承辦員警在旁，伊覺得有壓力，才會配合
      為供認。另外在該次檢察官為訊問時，於案情關鍵處，伊
      因並未為本件犯行，故大多不甚明瞭該如何回應檢察官之
      問話，所以都還要回頭徵詢員警；故其於偵查中之自白，
      因出於脅迫、誘導及疲勞訊問，並不具任意性等語，其既
      主張自白非出於任意性，本院自應先於其他事實而調查。
      經查，被告丁○○於遭查獲之翌日經員警移送由檢察官訊
      問時，檢察官即先訊明經交由警方帶同為進一步查證，期
      間是否有遭到員警強暴脅迫之情形？被告丁○○已答覆稱
      ：「沒有」；檢察官旋又緊接詢問若由查獲之員警在場協
      同偵訊，對其心理上是否會形成壓力？亦經被告丁○○答
      稱：「不會」；嗣檢察官復繼之徵詢被告丁○○受訊時之
      精神狀況如何，其又回覆以「不錯」等情，業據本院當庭
      勘驗該次偵查中訊問之錄影光碟，並與庭前所製作之偵訊
      譯文內容核對屬實（見本院卷第一一六頁，第一二０頁至
      第一三五頁）；被告丁○○之選任辯護人嗣後自行核對譯
      文內容，對此部分被告丁○○之供述亦陳報並無所述與筆
      錄或譯文記載不符之情形（見本院卷第一四七頁至第一五
      ０頁），徵諸個人之身體與精神狀況，當以自己之感受為
      最真實，除非受訊問人已面露疲態，明顯見諸已有不適宜
      接受詢問之狀況，否則當受訊問人已明白表徵自己身心狀
      況無礙之時，檢察官緊接對其為案件具體內容之詢答，即
      難謂其陳述有出於疲勞訊問之情形。依此，被告丁○○能
      否翻異前詞，復行爭執其於偵查中之初次訊問時有受疲勞
      訊問致影響自白任意性之情形，自誠有疑問。另經本院勘
      驗被告丁○○於偵查中之該次受訊錄影光碟內容，被告丁○○固有多次轉頭徵詢陪訊之員警，並經員警點頭示意之
      景況；然細觀其回頭轉向警員之際，皆係在陳述作案確切
      之時間，犯案地點之詳細地址之時，以本件被告丁○○犯
      案之次數繁多，竊盜類型、手法亦差相互仿，其於陳述犯
      罪情節時有所混淆，需徵詢由承辦員警予以確認翔實細節
      ，亦符合事理之常。本件陪同被告丁○○受訊問之員警，
      經本院勘查錄影光碟之結果，既無逕行代替被告丁○○答
      覆檢察官訊問之情形，亦難率以被告丁○○於檢察官詢答
      過程中多次接受員警之點頭示意，即遽謂其於該次受訊係
      經員警誘導始為自白。況被告丁○○嗣於本院為羈押訊問
      時，亦詳細供述與其在偵查中初次受訊時一致之答覆內容
      而同為不利於己之陳詞，依被告丁○○當時之受訊狀況，
      亦無具體事證顯示其有疲勞或遭不當壓力而含糊承認所有
      犯行之景況（因於該次訊問，被告丁○○就員警所移送之
      犯罪事實仍有部分未予坦認，見本院聲羈字第一四五七號
      卷第三頁反面，此否認部分後亦經檢察官為不起訴處分）
      ，其苟非確有本件之犯罪情節，衡情亦應無擅加自白，故
      陷自己入罪之理，是被告丁○○質疑其偵查中自白任意性
      之上述辯詞，自已無可採認。綜上說明，被告丁○○於檢
      察官初次訊問時既已自陳精神狀況良好，且表示先前由員
      警帶回警局時，並無遭受強脅為供述之情事，經檢察官為
      確認徵詢時，復表示不致因查獲員警陪同在場受訊而導致
      心理上負擔及壓力，則被告丁○○於該次偵查中受訊所為
      之自白自得認係本於自由意志為陳述，並無其所謂出於脅
      迫、誘導及疲勞訊問之情形，而經本院調查其他必要證據
      之結果，被告丁○○此部分之自白復核與客觀事實相互
      合（詳後述），自得採為本件論斷之憑據。
  二、另按被告以外之人（包括證人、鑑定人、告訴人、被害人
      及共同被告等）於審判外之陳述雖不符刑事訴訟法第一百
      五十九條之一至之四等四條之規定，而經當事人於審判程
      序同意作為證據，法院審酌該言詞陳述或書面陳述作成時
      之情況，認為適當者，亦得為證據；當事人、代理人或辯
      護人於法院調查證據時，知有刑事訴訟法第一百五十九條
      第一項不得為證據之情形，而未於言詞辯論終結前聲明異
      議者，視為有前項之同意，同法第一百五十九條之五定有
      明文。立法意旨在於傳聞證據未經當事人之反對詰問予以
      核實，原則上先予排除；惟若當事人已放棄反對詰問權，
      於審判程序中表明同意該等傳聞證據可作為證據；或於言
      詞辯論終結前未聲明異議，基於尊重當事人對傳聞證據之
      處分權，暨證據資料愈豐富，愈有助於真實發見之理念，
      且強化言詞辯論主義，使訴訟程序得以順暢進行，上開傳
      聞證據亦均具有證據能力。本件被害人壬○○、丑○○、
      辛○○、卯○○、辰○○、子○○及癸○○曾先後於警詢
      或偵查中為指陳，其性質雖屬傳聞證據，且皆未再於法院
      審理中為陳述；然被害人壬○○等人所為之上開警詢或偵
      訊筆錄內容，業經本院審理時予以提示並告以要旨，且各
      經檢察官、被告丁○○及其選任辯護人、被告乙○○表示
      意見，當事人均已知上述筆錄乃傳聞證據，且咸未於言詞
      辯論終結前對該筆錄內容異議，是依上開規定，被害人壬○○等人於警詢或偵查中之證言已經擬制同意有證據能力
      ，本院審酌上開筆錄作成時，並無施壓或干擾，亦無不當
      取供之情形，認為以之作為本件之證據咸屬適當，是被害
      人壬○○等人於警詢或偵查中所為之上開證言自均具有證
      據能力。
  三、再按刑事被告之詰問權，係指訴訟上被告有在審判庭盤詰
      證人之權利；偵查中檢察官訊問證人，旨在蒐集被告犯罪
      證據，以確認被告嫌疑之有無及內容，與審判中透過當事
      人之攻防，經由詰問程序調查證人以認定事實之性質及目
      的有別。偵查中辯護人僅有在場權及陳述意見權，此觀刑
      事訴訟法第二百四十五條第二項前段之規定甚明，檢察官
      訊問證人並無必須傳喚被告使其得以在場之規定，同法第
      二百四十八條第一項前段雖規定「如被告在場者，被告得
      親自詰問」，亦僅賦予該在場被告於檢察官訊問證人時得
      親自詰問證人之機會而已，被告如不在場，殊難期有親自
      詰問之可能。此項未經被告詰問之被告以外之人於偵查中
      向檢察官所為之陳述，依刑事訴訟法第一百五十九條第一
      項、第一百五十九條之一第二項之規定，除顯有不可信之
      例外情況外，原則上為「法律規定得為證據」之傳聞例外
      ，依其文義解釋及立法理由之說明，並無限縮於檢察官在
      偵查中訊問證人之程序，應已給予被告或其辯護人對該證
      人行使反對詰問權者，始有證據能力之可言。為保障被告
      之反對詰問權，並與現行法對傳聞例外所建構之證據容許
      範圍求其平衡，證人在偵查中雖未經被告之詰問，倘被告
      於審判中已經對該證人當庭及先前之陳述進行詰問，即已
      賦予被告對該證人詰問之機會，則該證人於偵查中之陳述
      即屬完足調查之證據，而得作為判斷之依據（最高法院九
      十七年台上字第四０五號判決要旨參照）。本件證人即車
      牌號碼9519－XL自用小客車之實際所有人丙○○與證人即
      鴻昇輪胎行負責人，並曾為被告丁○○更換其所竊取之懸
      掛變造號碼為ZP－2142號車牌，實際車牌號碼為6220－NC
      號自用小客車冷卻系統水幫浦之己○○均已於本院九十七
      年十二月十一日審理時，基於證人地位、經合法具結，並
      在賦予被告丁○○及其選任辯護人、被告乙○○對質詰問
      機會之情形下為證述，且其在本院之證述內容，核與先前
      在偵查中之證陳言詞大致相符，則證人丙○○、己○○於
      偵查中之陳述已屬完足調查之證據，自得作為本件法院憑
      斷之論據。
  四、按同案被告對於其他同案被告之案件而言，為被告以外之
      第三人，本質上屬於證人，其他同案被告對其仍享有詰問
      權。因此對其他同案被告案件之審判而言，未使該同案被
      告立於證人之地位而為陳述，逕以依同案被告身分所為之
      陳述採為不利於其他被告之證據，自屬剝奪被告之憲法上
      所保障之刑事被告詰問證人之權利；惟法院若已使該同案
      被告立於證人之地位接受其他同案被告之詰問，則因同案
      被告業經以證人之身分於審判中具結陳述，並給予解釋或
      否認之機會，而其他同案被告亦經給予對該同案被告就此
      事項詰問之機會，此時法官亦能目睹該同案被告陳述之情
      形，則同案被告先前於偵查中向檢察官所為之陳述，除顯
      有不可信之情況者外，或在司法警察詢問時、檢察官偵查
      中或在審判外向法官所為之陳述，與審判不符時，其先前
      之陳述具有較可信之特別情況，且為證明犯罪事實存否所
      必要者，參諸刑事訴訟法第一百五十九條之一、第一百五
      十九條之二及大法官會議釋字第五八二號解釋，並參考美
      國聯邦證據法第六百十三條（ｂ）但書及日本刑事訴訟法
      第三百二十一條第一項第二、三款之立法例，亦得為證據
      。本件被告丁○○已於本院審理時，使其立於證人之地位
      具結陳述，並給予被告乙○○對其詰問之機會，則被告丁○○先前以犯罪嫌疑人之身分，在檢察官偵查中及在審判
      外向法官（本院為羈押訊問時）所為不利被告乙○○之陳
      述，與審判中不符時，如有因其先前之陳述距離案發時間
      較近，記憶較深刻清晰，亦尚無心詳予考量供詞對自己或
      他人所生之利害關係，且與下述之事證大致相符，應與客
      觀事實較為相合而具有較可信之特別情況，且為證明犯罪
      事實存否所必要者之情形，揆諸刑事訴訟法第一百五十九
      條之二之規定，自得採為證據，並不侵害同案被告之對質
      詰問權。
貳、認定犯罪事實所依憑之證據及其認定之理由：
  一、訊據被告丁○○矢口否認有涉及本件行使變造私文書及竊
      盜、加重竊盜犯行，被告乙○○亦陳稱其並無與被告丁○○共同為本件檢察官所指之竊盜、加重竊盜犯行；被告丁○○辯稱：檢察官於本件所起訴之犯罪事實均與伊無關，
      伊在檢察官為訊問時之所以自白犯罪，乃係因疲勞訊問以
      及被警察誘導、脅迫所致，此等部分之自白並不具任意性
      ，與客觀事實不符，並不得採為對伊不利論斷之憑據云云
      ；被告乙○○則以：伊與丁○○並非十分熟稔，不可能與
      丁○○共同犯案。員警在「天保堂蔘藥行」現場雖有扣得
      驗出伊DNA之鴨舌帽一頂，但該頂帽子早在此部分竊盜案
      發前就借給綽號「阿財」之陳宗信，並非由伊攜至現場，
      該蔘藥行遭竊自與伊無關。又員警在伊所駕駛之車牌號碼
      3231－JK號自用小客車內雖另扣得與竊賊遺留在「天保堂
      蔘藥行」現場枕木紋路相同之木塊，然該等木塊，連同塑
      膠籃、鐵橇等物，都是陳宗信在九十七年九月十六日交予
      伊代為保管的，伊根本不知道該等物品之用途，自不得僅
      憑此即推斷其有涉及本件竊盜之嫌疑等語置辯。
  二、經查，被告丁○○、乙○○所為本件犯行，有以下之積極
      事證可為憑佐：
    (一)犯罪事實欄二所載被告丁○○竊盜與行使變造汽車牌照之
      特種文書犯行部分：
      被告丁○○於偵查中供述甚詳（見偵字第二二三二四號
        卷第一二五頁至第一二六頁）。
      被害人即車牌號碼6220－NC號自用小客車正當使用人壬○○於警詢時指述：登記於張秋香名下，平日由伊所使
        用之車牌號碼6220－NC號自用小客車確實於九十七年五
        月二十七日十九時許，在臺中市○區○○路三段二五０
        號前遭竊；且該車後經警尋獲通知伊領取時，原懸掛之
        6220－NC號牌已逸失，並未懸掛任何車牌，經伊檢視後
        ，車輛引擎室內之冷系統水幫浦且有更換新品過之跡象
        等語（見警卷第一頁至第三頁），可證車牌號碼6220
        －NC號自用小客車確遭人竊取，期間並曾更換冷系統水
        幫浦，俟尋獲後，所懸掛之號碼6220－NC號車牌亦已不
        知去向。
      證人即鴻昇輪胎行負責人己○○於偵查中及本院審理時
        均具結證稱：丁○○於九十七年九月二日上午九時許，
        曾駕駛上開嗣後為員警自臺北市內湖區吊回之原懸掛號
        碼6220－NC號車牌之自用小客車至伊所經營之鴻昇輪胎
        行，由伊更換車輛引擎室內之冷系統水幫浦，伊記得當
        時該車輛所懸掛之車牌號碼有含「19」號，詳細車號則
        已不復記憶。當天下午四時許，丁○○並且打電話至鴻
        昇輪胎行詢問伊汽車修繕進度。之後，此部車輛經員警
        由臺北市內湖區拖吊回來後，有請伊至警局勘查，伊查
        驗後確認該部自用小客車即係上揭由丁○○所送修更換
        冷系統水幫浦之車輛等語（見偵字第二二三二四號卷第
        二四五頁至第二四六頁，本院易字卷第七六頁至第七八
        頁），足見被告丁○○於本件案發期間確實曾使用原懸
        掛號碼6220－NC號車牌之自用小客車，並有更換車牌及
        送修之舉措。
      被害人即車牌號碼ZP－2142號自用小客車車主丑○○於
        警詢時指稱：伊所有之車牌號碼ZP－2142號自用小客車
        車輛本身及車牌均未失竊，伊亦未曾駕該汽車至臺中縣
        市地區行駛等語（見他字卷第二二頁、第二四頁），可
        見員警於案發地點附近路口監視器攝錄畫面所發現懸掛
        號碼為ZP－2142號車牌之自用小客車，此牌照並非真正
        ，而有偽造、變造之嫌。
      被害人即車牌號碼9519－XL號自用小客車車主丙○○於
        偵查及本院審理時證稱：伊所有之車牌號碼9519－XL號
        自用小客車車輛本身及車牌均未失竊，伊亦未曾駕該汽
        車至臺中縣市行駛。伊雖認識丁○○，該部車牌號碼95
        19－XL號自用小客車也是在九十五年十二月底向丁○○
        所購買，但伊在案發時間並未將車子借給丁○○，車子
        應不至於會出現在臺中地區等語（見偵字第二二三二四
        號卷第二四六頁至第二四七頁，本院易字卷第七八頁反
        面至第八０頁反面），可見員警於案發地點附近路口監
        視器攝錄畫面所發現懸掛號碼為9519－XL號車牌之自用
        小客車，此牌照並非真正，亦有偽造、變造之嫌。
      證人即臺中市警察局第五分局承辦員警戊○○於本院審
        理時到庭證述：本件竊案發生後，警局專案小組經由過
        濾案發地點附近之監視錄影機攝錄畫面，發現懸掛號碼
        ZP－2142號及9519－XL號車牌之自用小客車涉有重嫌，
        但詢問車主丑○○、丙○○均稱於案發期間未曾在臺中
        縣市活動，故伊等研判作案車輛應係懸掛偽造或變造之
        車牌。後來以尋車賺取佣金之所謂尋車獵人民間組織通
        報員警有在臺北市內湖區發現一懸掛號碼9519－XL號車
        牌之車輛，承辦員警乃至臺北市內湖區作間斷式監控，
        期間亦發覺丁○○曾使用過該部自用小客車，且嗣後該
        車原所懸掛之號碼9519－XL號車牌亦被卸除。伊等破獲
        本件後，才派員從臺北市內湖區把未懸掛任何車牌之該
        部車輛拖回警局鑑識，並察覺車體就是壬○○遭竊之原
        懸掛號碼6220－NC號車牌之自用小客車所屬等語（見本
        院易字卷第八０頁反面之第八四頁反面），足證原懸掛
        號碼6220－NC號車牌之自用小客車確係由被告丁○○所
        竊，其並有將該車駕駛至臺北市內湖區停放，期間被告
        丁○○且更換懸掛變造之號碼ZP－2142號及9519－XL號
        車牌使用。
      車籍查詢－基本資料詳細畫面一紙（見他字卷第二五頁
        ），可資證明車牌號碼ZP－2142號自用小客車確係居於
        高雄市三民區之被害人丑○○所有，並未於臺中地區活
        動。
      車籍查詢－基本資料詳細畫面一紙（見他字卷第一四一
        頁），可資證明車牌號碼9519－XL號自用小客車確係亦
        居住在高雄市三民區之被害人丙○○所有，且甚少於臺
        中地區出沒。
      被害人壬○○出具之贓（證）物認領保管單、臺中市警
        察局車輛尋獲電腦輸入單各一紙（見警卷第四頁、第
        六頁），可以證明車牌號碼6220－NC號自用小客車確曾
        遭人竊取，其後並有尋獲。
      被告丁○○所持用之號碼0000000000號行動
        電話於九十七年九月二日十六時五十一分許有撥打電話
        至證人己○○因經營鴻昇輪胎行所申設號碼（０四）0
        0000000號市話之通聯紀錄與通聯調閱查詢單（
        見偵字第二二三二四號卷第一七八頁至第一九０頁、第
        一九六頁、第二０三頁），足認證人己○○上揭陳述被
        告丁○○曾於九十七年九月二日將原懸掛號碼6220－NC
        號車牌之自用小客車駕駛至其所經營之鴻昇輪胎行更換
        冷系統水幫浦之證詞為真。
      證人己○○所提出之原懸掛號碼6220－NC號車牌自用小
        客車修繕之請款單及估價單（見偵字第二二三二四號卷
        第一七六頁至第一七七頁），亦可見證人己○○上揭陳
        述被告丁○○曾於九十七年九月二日將原懸掛號碼6220
        －NC號車牌之自用小客車駕駛至其所經營之鴻昇輪胎行
        更換冷系統水幫浦之證詞為真。
      案發地點附近路口監視器攝錄畫面所翻拍之照片合計二
        十五張（見警卷第一五頁至第一六頁，他字卷第五五
        頁、第七九頁至第八二頁，偵字第二二三二四號卷第三
        六頁、第三八頁至第四七頁），足證被告丁○○竊取前
        開原懸掛號碼6220－NC號車牌之自用小客車後，確有更
        換懸掛變造之號碼ZP－2142號及9519－XL號車牌使用，
        並於本件其餘中藥行竊盜案之案發地點附近活動。
      證人丙○○購自被告丁○○之車牌號碼9519－XL號自用
        小客車，經與員警自臺北市內湖區所拖回，原懸掛號碼
        6220－NC號車牌，但嗣後為被告丁○○竊取後，更換懸
        掛變造之號碼ZP－2142號及9519－XL號車牌使用之自用
        小客車比對結果，二車於車前進氣孔大小、車輪上葉子
        板是否有附掛鋁合金、方向燈顏色及後行李箱外部是否
        有黏貼車輛型號等部分，皆有極大之差異（比對照片見
        偵字第二四二三八號卷第二六一頁至第二六四頁），再
        參酌證人丙○○所證其向被告丁○○購得車牌號碼9519
        －XL號自用小客車後，即甚少在臺中地區活動等語，足
        見本件案發地點附近路口監視錄影機所攝錄之懸掛號碼
        9519－XL號車牌之自用小客車所使用之該車牌確係變造
        無訛。
    (二)犯罪事實欄三所載被告丁○○、乙○○共同竊盜與加重竊
      盜犯行部分：
      被告丁○○於偵查中及本院為羈押訊問時之自白（見偵
        字第二二三二四號卷第一二八頁，本院聲羈字第一四五
        七號卷第二頁反面）。
      被告丁○○以證人身分具結作證所為對被告乙○○不利
        之供陳（見偵字第二二三二四號卷第一二六頁至第一二
        七頁）。
      被害人即車牌號碼BV－2557號自用小貨車正當使用人辛○○於警詢時指述：登記於吳錦明名下，平日由伊所使
        用之車牌號碼BV－2557號自用小貨車確實於九十七年八
        月五日上午五時許，在臺中市○○區○○路三六七號前
        發現遭竊；該車後經警通知遭棄置在臺中市○區○○路
        與華美西街交叉路口附近，伊因工作繁忙，乃委請前妻
        林卉庭將車輛駛回等語（見偵字第二四二八三號卷第二
        ０九頁至第二一一頁），可證車牌號碼BV－2557號自用
        小貨車確實曾遭人竊取使用後，並棄置在此部分竊盜案
        發現場咫尺之臺中市○區○○路與華美西街交叉路口附
        近。
      被害人即址設臺中市○區○○街二０六號之「中一中藥
        行」負責人卯○○於警詢及偵查中指陳：伊所經營之「
        中一中藥行」確實於九十七年八月五日凌晨三時許，遭
        人以鐵橇與油壓器材撬開鐵門後，進入店內竊取冬蟲夏
        草三大盒、高麗蔘一百餘盒及燕窩十餘斤等物品得手，
        伊本身目前也住在「中一中藥行」內。竊嫌並於現場遺
        留一只黑色塑膠籃等語（見偵字第二四二八三號卷第二
        ０七頁至第二０八頁，偵字第二二三二四號卷第二四四
        頁至第二四五頁），足堪認定「中一中藥行」之住商混
        合處所確有遭人於九十七年八月五日凌晨三時許之夜間
        ，以攜帶兇器毀壞門扇之方式侵入行竊得逞。
      員警至「中一中藥行」現場勘查時所拍攝之照片二十七
        楨（見偵字第二四二八三號卷第二二０頁至第二二六頁
        反面），亦可證「中一中藥行」確有遭人於九十七年八
        月五日凌晨三時許之夜間，以攜帶兇器毀壞門扇之方式
        入內行竊得逞之情事。
      案發地點附近路口監視器攝錄懸掛號碼為ZP－2142號車
        牌之自用小客車與車牌號碼BV－2557號自用小貨車行駛
        畫面所翻拍之照片合計二十五張（見偵字第二二三二四
        號卷第三六頁、第三八頁至第四七頁），足證被告丁○○竊取原懸掛號碼6220－NC號車牌之自用小客車，並更
        換懸掛變造之號碼ZP－2142號車牌，另夥同被告乙○○
        竊得被害人辛○○所使用之車牌號碼BV－2557號自用小
        貨車後，確實有將該二部車輛均駛至「中一中藥行」之
        竊盜案發地點為犯行之掩護，並以該等車輛為代步工具
        逃離現場。
      員警據報至「中一中藥行」店內處理時所扣得之塑膠籃
        一只，底部烙印有「穩泰企業社」、「盧」等字樣，與
        被告乙○○於九十七年九月十八日上午六時二十分許為
        警查獲時，在其所駕駛之車牌號碼3231－JK號自用小客
        車內所查扣之塑膠籃底部亦同烙印有「穩泰企業社」、
        「盧」等字樣，足認被告丁○○、乙○○確有入侵「中
        一中藥行」店內竊盜。
      於乙○○所有之車牌號碼3231－JK號自用小客車內所查
        扣之供被告丁○○、乙○○為此部分竊盜犯行所用之千
        斤頂一個、鐵撬一支（以上為被告丁○○所有）、枕木
        四塊、塑膠籃八個、紅色手套一雙（以上為被告乙○○
        所有）。
    (三)犯罪事實欄四所載被告丁○○、乙○○共同為加重竊盜犯
      行部分：
      被告丁○○於偵查中及本院為羈押訊問時之自白（見偵
        字第二二三二四號卷第一二五頁至第一二六頁，本院聲
        羈字第一四五七號卷第二頁反面至第三頁）。
      被告丁○○以證人身分具結作證所為對被告乙○○不利
        之供陳（見偵字第二二三二四號卷第一二七頁至第一二
        八頁）。
      被害人即址設臺中市○○區○○路二段三二七號之「順
        天堂中藥舖」負責人辰○○於警詢及偵查中指陳：伊所
        經營之「順天堂中藥舖」確實於九十七年八月二十一日
        凌晨二時許，遭人以鐵橇撬開鐵門後，進入店內竊取人
        蔘二十六盒得手，伊本身目前也住在「順天堂中藥舖」
        內等語（見偵字第二四二八三號卷第二三二頁至第二三
        三頁，偵字第二二三二四號卷第二四五頁），足堪認定
        「順天堂中藥舖」之住商混合處所確有遭人於九十七年
        八月二十一日凌晨二時許之夜間，以攜帶兇器毀壞門扇
        之方式入內行竊得逞。
      員警至「順天堂中藥舖」現場勘查時所拍攝之照片二十
        一張（見偵字第二四二八三號卷第二三五頁至第二四０
        頁），亦可證「順天堂中藥舖」確有遭人於九十七年八
        月二十一日凌晨二時許之夜間，以攜帶兇器毀壞門扇之
        方式入內行竊得逞之情事。
      於乙○○所有之車牌號碼3231－JK號自用小客車內所查
        扣之供被告丁○○、乙○○為此部分竊盜犯行所用之千
        斤頂一個、鐵撬一支（以上為被告丁○○所有）、枕木
        四塊、塑膠籃八個、紅色手套一雙（以上為被告乙○○
        所有）。
    (四)犯罪事實欄五所載被告丁○○、乙○○共同竊盜與加重竊
      盜犯行部分：
      被告丁○○於偵查中及本院為羈押訊問時之自白（見偵
        字第二二三二四號卷第一二五頁至第一二六頁，本院聲
        羈字第一四五七號卷第三頁及其反面）。
      被告丁○○以證人身分具結作證所為對被告乙○○不利
        之供陳（見偵字第二二三二四號卷第一二七頁）。
      被害人即車牌號碼5395－HZ號自用小貨車所有人子○○
        於警詢時指述：伊所有之車牌號碼5396－HZ號自用小貨
        車確實經警通知而於九十七年八月二十五日上午六時許
        ，在臺中市○○區○○路一段一九七號前之停車格內發
        現遭竊；該車後經警告知遭棄置在臺中市○○區○○路
        二段四０四號「天保堂蔘藥行」前，伊有按照員警指示
        將車輛領回等語（見偵字第二四二八三號卷第一四四頁
        至第一四六頁），可證車牌號碼5395－HZ號自用小貨車
        確實曾遭人竊取使用後，並棄置在此部分竊盜案發現場
        即「天保堂蔘藥行」前。
      被害人即址設臺中市○○區○○路二段四０四號之「天
        保堂蔘藥行」負責人癸○○於警詢及偵查中指陳：伊所
        經營並住居之「天保堂蔘藥行」確實於九十七年八月二
        十五日凌晨二時三十六分許，遭人以鐵橇撬開鐵門後，
        進入店內欲竊取物品。適因竊賊觸動警報器聲響，伊察
        覺情況有異，乃趕緊報警處理，員警到場時，竊嫌已離
        去，且並未偷竊任何店內之物品得逞。竊嫌並於現場遺
        留四只塑膠籃、枕木三塊及鴨舌帽一頂等語（見偵字第
        二四二八三號卷第一四一頁至第一四三頁，偵字第二二
        三二四號卷第二四三頁至第二四四頁），足堪認定「天
        保堂蔘藥行」之住商混合處所確有遭人於九十七年八月
        二十五日凌晨二時三十六分許之夜間，以攜帶兇器毀壞
        門扇之方式入內行竊，但未能得逞。
      員警至「天保堂蔘藥行」現場勘查時所拍攝之照片四十
        楨（見警卷第一八頁反面至第四０頁），亦可證「天
        保堂蔘藥行」確有遭人於九十七年八月二十五日凌晨二
        時三十六分許之夜間，以攜帶兇器毀壞門扇之方式入內
        行竊之情事。
      「天保堂蔘藥行」門前監視錄影機與此部分竊盜案發地
        點附近路口監視器攝錄懸掛號碼為ZP－2142號車牌之自
        用小客車行駛畫面所翻拍之照片合計十二張（見警卷
        第三一頁至第三六頁），足證被告丁○○竊取原懸掛號
        碼6220－NC號車牌之自用小客車，並更換懸掛變造之號
        碼ZP－2142號車牌，另夥同被告乙○○竊得被害人子○○所有之車牌號碼5395－HZ號自用小貨車後，確實有將
        該二部車輛均駛至「天保堂蔘藥行」之竊盜案發地點為
        犯行之掩護，並以懸掛變造號碼ZP－2142號車牌之自用
        小客車為代步工具逃離現場。
      員警據報至「天保堂蔘藥行」店內處理時，在店前騎樓
        地上所扣得之塑膠籃四只，其中有一只黑色塑膠籃底部
        烙印有「穩泰企業社」、「盧」等字樣，與被告乙○○
        於九十七年九月十八日上午六時二十分許為警查獲時，
        在其所駕駛之車牌號碼3231－JK號自用小客車內所查扣
        之塑膠籃底部亦同烙印有「穩泰企業社」、「盧」等字
        樣，足認被告丁○○、乙○○確有入侵「天保堂蔘藥行
        」店內竊盜。
      員警在案發現場所扣得之鴨舌帽一頂，經送請內政部警
        政署刑事警察局鑑驗結果，該頂帽子上殘留之人體DNA
        與本案所採擷之被告乙○○唾液DNA型別相符，有該局
        九十七年九月三十日刑醫字第０九七０一四一０二二號
        鑑驗書附卷可考（見偵字第二四二八三號卷第一九０頁
        至第一九一頁），亦可徵被告丁○○、乙○○確有入侵
        「天保堂蔘藥行」店內為竊盜。
      員警至「天保堂蔘藥行」現場處理時，在商店鐵捲門下
        所扣得之枕木三塊，其中一塊（送驗時標示為編號三現
        場木頭）經與被告乙○○於九十七年九月十八日上午六
        時二十分許為警查獲時，在其所駕駛之車牌號碼3231－
        JK號自用小客車內所查扣之枕木四塊中之一塊（送驗時
        標示為編號四涉案木頭）比對結果，發現編號三現場木
        頭與編號四涉案木頭之色澤相近，斷裂端寬度及高度均
        相同，表面紋路呈連續性延伸，細部紋路特徵及其相對
        位置合，認送驗編號三現場木頭與採自車牌號碼3231
        －JK號自用小客車後行李箱之木頭源自同一塊木頭，其
        斷裂端縱切面工具痕跡紋痕型態研判應為鋸子類工具所
        造成，亦有內政部警政署刑事警察局九十七年十月八日
        刑鑑字第０九七０一四０七七二號鑑定書在卷足稽（見
        偵字第二四二八三號卷第一九二頁至第二０六頁），益
        證被告丁○○、乙○○確有入侵「天保堂蔘藥行」店內
        行竊。
      被告乙○○為警查獲時，在其所駕駛之上述自用小客車
        內所查扣之鐵橇一支，經與員警至「天保堂蔘藥行」現
        場處理時，在商店鐵捲門下所扣得之枕木三塊，比對枕
        木上之工具痕跡與轉移紅色油漆痕亦相互合致，此有臺
        中市警察局第五分局現場勘察報告及比對照片存卷可憑
        （見警卷第五六頁、第七四頁至第七六頁），同得以
        證明鐵橇與枕木均係被告丁○○、乙○○攜至犯案現場
        ，並進而以之侵入「天保堂蔘藥行」店內欲為竊盜之犯
        行。
      於乙○○所有之車牌號碼3231－JK號自用小客車內所查
        扣之供被告丁○○、乙○○為此部分竊盜犯行所用之千
        斤頂一個、鐵撬一支（以上為被告丁○○所有）、枕木
        四塊、塑膠籃八個、紅色手套一雙（以上為被告乙○○
        所有）。
  三、對於被告丁○○、乙○○之辯詞及對渠等有利之證據不予
      採納之理由：
    (一)被告丁○○雖否認犯行，並聲稱其前於檢察官訊問時所為
      之自白並非出於任意性；然其此部分辯詞如何不可採信，
      已據本院詳細說明如前，且被告丁○○因本件犯罪事涉刑
      典，檢察官於訊問前亦詳細告知其涉犯罪名之利害關係，
      被告丁○○苟非確有本件之犯罪情節，豈有猶恣意掩蓋實
      情，輕率為犯罪坦認之理。被告丁○○於該次偵查中受訊
      所為之自白既得認係本於自由意志而為，復經本院調查其
      他必要證據之結果，亦核與客觀事實相符，自得採為本件
      之論據。
    (二)被告丁○○固另辯稱：本件員警自臺北市內湖區所拖回壬○○遭竊之原懸掛號碼6220－NC號車牌之自用小客車內外
      ，俱未採得伊之指紋，是伊顯然未曾使用該部車輛等語，
      而該部自用小客車經臺中市警察局鑑識課員警以粉末法、
      氰丙烯酸酯法採證結果，先後在後行李箱左外側及右前車
      窗玻璃內側（接近窗框上緣處）各採獲之指紋三枚與一枚
      ，該四枚指紋經送由內政部警政署刑事警察局鑑驗，亦確
      實無法證實係由被告丁○○所遺留；惟指紋之採取，與指
      紋所留存之物件性質、所處之環境、遺留、採集指紋間隔
      時間之長短及持有人是否刻意為防範指紋留存之措施有關
      ，於理論上尚不得謂因於車輛上未曾發現被告丁○○殘留
      之指紋，即率為被告丁○○未曾持有該部車輛之推斷。又
      被告丁○○之選任辯護人於本院審理時亦曾質疑扣案枕木
      之來源與編號不符，暨送至證人己○○為負責人之鴻昇輪
      胎行維修之車輛，其估價單上載明該車之出廠年份係西元
      一九八八年（見偵字第二二三二四號卷第一七七頁），亦
      與被害人壬○○所使用前揭原懸掛號碼6220－NC號車牌之
      自用小客車，依上開臺中市警察局車輛尋獲電腦輸入單（
      見警卷第六頁）上所示車輛生產年份為西元一九九二年
      不符，顯見二部自用小客車並非同一，固縱認被告丁○○
      有駕駛車輛至鴻昇輪胎行維修，該車亦非被害人壬○○所
      使用原懸掛號碼6220－NC號車牌之自用小客車甚明等情；
      然本件扣案之枕木七塊，確實係員警分別在「天保堂蔘藥
      行」之犯案現場及被告乙○○所駕駛車牌號碼3231－JK號
      自用小客車後車箱內所查扣，有員警查獲後所拍攝之照片
      及臺中市警察局第五分局扣押物品目錄表為憑（見警卷
      第七０頁、第一四０頁至第一四一頁，偵字第二四二八三
      號卷第一五一頁），被告丁○○對此亦從未表示爭執，難
      謂該等枕木並非於本件所查扣。又內政部警政署刑事警察
      局為前揭扣案枕木色澤、斷裂端寬度及高度、表面紋路與
      細部紋路特徵及其相對位置之比對時，固曾對該等枕木重
      新為編號，致其標示之號碼與臺中市警察局第五分局員警
      查扣時所編定之號碼歧異，但此應屬機關為勘驗程序時，
      延續既有鑑驗之方法與步驟所使然，要不因此即影響扣案
      枕木之同一性。至所謂出廠年份相異一節；依證人己○○
      於本院審理時到庭之證述內容，其於估價單上記載「88」
      之明文，乃指該部送修之車輛係西元一九八八年以後所出
      廠之車輛等語（見本院易字卷第七六頁反面），既未特定
      為單一年份所生產之汽車，而被害人壬○○所使用原懸掛
      號碼6220－NC號車牌之自用小客車出廠年份又為西元一九
      九二年，符合證人己○○所稱係西元一九八八年以後始生
      產之車輛，本件自當無選任辯護人此部分所指車輛必然不
      同之問題。基此，被告丁○○前開所辯及其選任辯護人為
      其所為之辯詞，已均難遽予採認。
    (三)被告乙○○固亦否認本件犯罪，並以前揭情詞置辯；惟其
      於本件之犯案情節，已經被告丁○○於偵查中以證人之身
      分具結供證綦詳，苟被告乙○○於本件確實並未共同參與
      部分之犯案，以被告丁○○與被告乙○○間並無具體事證
      顯示渠等有何嫌隙素怨，衡情被告丁○○應無可能甘冒刑
      法誣告及偽證罪追訴處罰之危險，猶於偵查中虛偽為陳述
      ，故意捏造案件情節，設詞誣陷被告乙○○之動機及必要
      。況被告丁○○前揭於偵查中所為之供證，核之既無任何
      違反經驗或論理法則而有唐突齟齬之處，且與其他具體之
      客觀事證互核亦大致合致，衡酌即應屬可信，其對被告乙○○所為不利之指證，自得據為認定被告乙○○犯行之憑
      佐。
    (四)被告乙○○雖一再否認犯罪，並諉稱：嫌犯遺留在「天保
      堂蔘藥行」犯案現場之帽子，係伊先前即借予綽號「阿財
      」之陳宗信；至員警緝獲伊時，在汽車後行李箱內所扣得
      之物品，亦係陳宗信所交付保管云云；然查，被告乙○○
      就員警在其所駕駛車輛內所查扣鐵橇、千斤頂、枕木及塑
      膠籃等物品之來源，其於甫遭員警查獲時，在警詢、偵查
      及本院訊問中均係陳稱：該等物品皆係伊所有。工具器械
      係伊工作使用，塑膠籃及枕木則係伊在臺中市○○路附近
      撿拾而得，伊撿回去要讓伊母親曝曬鹹菜、菜脯及筍乾之
      用等語（見偵字第二二三二四號卷第一一七頁，偵字第二
      四二八三號卷第四六頁，本院聲羈字第一四五五號卷第四
      頁至第五頁）；迨員警借提為詢問時，其即改稱：該等扣
      案物品係伊於九十七年九月十六日十七時許，在彰化縣溪
      湖鎮其綽號「阿財」之友人住處與之碰面時，由「阿財」
      所委託保管寄放云云（見偵字第二四二八三號卷第五九頁
      至第六０頁）；後經檢察官再次就此問題訊問以釋疑，被
      告乙○○竟又改稱：該等物品係伊綽號「高腳仔」之友人
      所寄放，「高腳仔」全名叫「陳宗信」等語（見偵字第二
      二三二四號卷第二四二頁），其就何以持有鐵橇等扣案物
      品之緣由，供詞前後反覆，莫衷一是，已難盡信其所辯陳
      為真。而本院依被告乙○○之聲請，先後傳訊證人陳宗信
      及庚○○欲釐清被告乙○○此部分辯詞之真偽；但因陳宗
      信已於九十七年九月二十六日十八時五十分因心肺衰竭死
      亡，有個人基本資料查詢結果及臺灣高雄地方法院檢察署
      相驗屍體證明書為證（見本院易字卷第一九五頁、第二０
      一頁），已無從到庭佐證被告乙○○所述之該等物品係由
      其託付保管之陳詞是否實在。至證人庚○○到庭則具結陳
      稱：伊記憶中確實曾有乙○○之友人委託物品寄放請乙○○代為保管，但係在乙○○住處交付，至於委請乙○○保
      管者是何物品，伊已經沒有印象。伊亦曾經偕同乙○○至
      彰化縣溪湖鎮尋訪乙○○之友人「矮仔財」，但該次並未
      目擊「矮仔財」有交付任何物品予乙○○等語（見本院卷
      第二二九頁反面至第二三二頁反面），既與被告乙○○先
      前所稱「阿財」交付保管扣案物品之地點（彰化縣溪湖鎮
      「阿財」之租屋處）不相一致，證人庚○○亦未能確定被
      告乙○○友人「矮仔財」所託付代管者即係本件扣案之鐵
      橇等物品，其證詞自亦無從援引為對被告乙○○有利認定
      之依據。另被告乙○○經本院質以為何本件「天保堂蔘藥
      行」之犯案現場竟遺留查驗出殘存其DNA稽證之帽子時，
      被告乙○○係答覆稱：該頂帽子於事發前，伊即將之借予
      前述綽號「阿財」、本名陳宗信之友人云云，並聲請傳喚
      證人陳宗信、寅○○到庭證實其此部分所為辯詞確屬實情
      ；然證人陳宗信所以不能到庭之原因，已如前述，至證人
      寅○○於本院審理時係證述：伊時常到乙○○家打麻將，
      也曾在乙○○家遇過綽號「阿財」之陳宗信。但伊沒有印
      象陳宗信曾向乙○○商借帽子戴用等語（見本院易字卷第
      二一八頁反面至第二二一頁），同亦無法佐證被告乙○○
      此部分之辯詞為真。準此，被告乙○○於本院所為之辯述
      既無從遽信，本院本於前揭之積極事證，自得為被告乙○○不利之論斷。
  四、綜上所述，被告丁○○、乙○○前揭所辯，均無非事後卸
      責避就之語，委無可採。是本件事證已臻明確，被告丁○○、乙○○之犯行，均洵堪認定。
、核被告丁○○、乙○○所為：
  一、犯罪事實欄二所載被告丁○○竊盜與行使變造汽車牌照之
      特種文書犯行部分：
    (一)按汽車（含重型機車）牌照包括號牌、行車執照及拖車使
      用證，為行車之許可憑證，由汽車所有人向公路監理機關
      申請登記，經清繳其所有違反公路法與道路交通管理處罰
      條例規定之罰鍰及未繳納之汽車燃料使用費並檢驗合格後
      發給之。但拖車號牌及拖車使用證得由使用人申請之，道
      路交通安全規則第八條定有明文，則號牌既為行車之許可
      憑證，自屬刑法第二一二條所列之特許證之一種。是核被
      告丁○○就犯罪事實欄二所載之犯行所為，應係犯刑法第
      三百二十條第一項之普通竊盜罪（竊取被害人壬○○所正
      當使用之原懸掛號碼6220－NC號車牌之自用小客車部分）
      與同法第二百十六條、第二百十二條之行使變造特種文書
      罪（行使變造之號碼ZP－2142號及9519－XL號車牌使用部
      分）。
    (二)被告丁○○變造車牌之低度行為，應為其後懸掛行使之高
      度行為所吸收，不另論罪。
    (三)另按刑法所謂接續犯，係指數行為於同時同地或密切接近
      之時地實施，侵害同一之法益，各行為之獨立性極為薄弱
      ，依一般社會健全觀念，在時間差距上，難以強行分開，
      在刑法評價上，以視為數個舉動之接續施行，合為包括之
      一行為予以評價，較為合理，而為包括之一罪（最高法院
      八十六年台上字第三二九五號判例意旨參照）。是接續犯
      之成立，應以被告之數個密切接近之行為係侵害同一之法
      益為前提。本件被告丁○○先後變造號碼ZP－2142號及95
      19－XL號車牌，並交替懸掛行使，其行使此等變造車牌之
      時間雖各自密接；然因懸掛不同之變造車牌使用，除皆對
      監理機關對於車籍車牌管理、社會大眾對於辨識車輛車牌
      之正確性產生損害外，對各自車牌之正當使用人權益亦足
      生危害，此部分自難率認均含括而構成單一之行使變造特
      種文書罪之接續犯，是起訴書關此部分猶認應構成接續犯
      之論述，尚有違誤，應予指明。
    (四)再按刑法上變造文書，係指不變更原有文書之本質，僅就
      文書之內容有所更改而言，故必先有他人文書之存在，而
      後始有變造之可言，否則難以該項罪名相繩（最高法院五
      十一年台上字第二九五號判例意旨參照）。本件被告丁○○此部分係持原有廢棄之車牌，將號碼加以竄改變更為95
      19－XL號與ZP－2142號，此已據其於偵查中供述綦詳（見
      偵字第二二三二四號卷第一二六頁），被告丁○○既係於
      原有之汽車牌照上將車號予以更易，並未改變原有文書之
      本質，依前揭說明，自僅構成刑法上之變造；公訴意旨認
      被告丁○○此部分所為係違反刑法第二百十六條、第二百
      十二條之行使偽造特種文書罪，容有誤會，惟因僅有罪名
      不同，所適用法條並無歧異，自毋需為起訴法條之變更，
      亦併此敘明。
  二、犯罪事實欄三、四、五所載被告丁○○、乙○○共同竊盜
      與加重竊盜犯行部分：
    (一)刑法稱夜間者，係指日出前，日沒後（刑事訴訟法第一百
      條之三第三項參照）。次按刑法第三百二十一條第一項第
      三款之攜帶兇器竊盜罪，係以行為人攜帶兇器竊盜為其加
      重條件，此所謂兇器，其種類並無限制，凡客觀上足對人
      之生命、身體、安全構成威脅，具有危險性之兇器均屬之
      ，且祇須行竊時攜帶此種具有危險性之兇器為已足，並不
      以攜帶之初有行兇之意圖為必要，本件被告丁○○夥同被
      告乙○○至前述「中一中藥行」、「順天堂中藥舖」及「
      天保堂蔘藥行」等地點為竊盜犯行時，均係攜帶被告丁○○所有之鐵橇與千斤頂至現場為之，該等鐵橇與千斤頂等
      器械，均質地堅硬，鐵橇且有銳利之尖端，此等器具在客
      觀上對人之生命、身體、安全已足以構成威脅甚明；另被
      告丁○○、乙○○至此三處地點行竊，皆係在案發當日日
      沒後、日出前之凌晨時分為之，且俱將分別為被害人卯○○、辰○○與癸○○所經營，並均為住商混合處所之「中
      一中藥行」、「順天堂中藥舖」及「天保堂蔘藥行」等處
      一樓具有防閑作用之鐵門以鐵橇毀損扳開，再用千斤頂擠
      壓頂墊以進入店內行竊；是核被告丁○○、乙○○就上揭
      犯罪事實欄三、四所載之犯行所為，咸係犯刑法第三百二
      十條第一項之普通竊盜既遂罪（竊取被害人辛○○所正當
      使用之車牌號碼BV－2557號自用小貨車部分）與刑法第三
      百二十一條第一項第一款、第二款、第三款之攜帶兇器、
      毀越安全設備，並於夜間侵入住宅竊盜既遂罪（進入被害
      人卯○○、辰○○所各自經營之「中一中藥行」、「順天
      堂中藥舖」行竊部分）；就前揭犯罪事實欄五所載之犯行
      所為，因渠二人侵入「天保堂蔘藥行」店內行竊後，未能
      得逞即逃離現場，此部分則係犯刑法第三百二十條第一項
      之普通竊盜既遂罪（竊取被害人子○○所有之車牌號碼53
      95－HZ號自用小貨車部分）與刑法第三百二十一條第二項
      、第一項第一款、第二款、第三款之攜帶兇器、毀越安全
      設備，並於夜間侵入住宅竊盜未遂罪（進入被害人癸○○
      為負責人之「天保堂蔘藥行」行竊部分）。
    (二)被告丁○○、乙○○間，就上開犯罪事實欄三、四、五所
      載之二次普通竊盜既遂、二次加重竊盜既遂及一次加重竊
      盜未遂犯行，均事前共謀，且共同參與偷竊，事後倘有所
      得並朋分花用，彼此間就此等犯行皆有犯意聯絡及行為分
      擔，渠等既共同實行犯罪之行為，俱應構成共同正犯。
    (三)被告丁○○、乙○○就前述犯罪事實欄五所載之至被害人
      癸○○所經營「天保堂蔘藥行」行竊部分，渠二人已著手
      於加重竊盜犯行之實施（已進入店內搜尋財物）而未能得
      逞，為未遂犯，此部分應依刑法第二十五條第二項之規定
      予以減輕其刑。
    (四)另被告乙○○有前開犯罪事實欄所載經有期徒刑宣告及執
      行完畢之情形，此有臺灣高等法院被告前案紀錄表可查，
      其於有期徒刑執行完畢後，五年以內故意再犯本件皆為有
      期徒刑以上之各罪，俱屬累犯，應依刑法第四十七條第一
      項之規定加重其刑，並就其所犯進入被害人癸○○為負責
      人之「天保堂蔘藥行」行竊未遂部分，按照刑法之明文規
      定予以先加重後減輕之。
    (五)再按刑法接續犯係以密切接近實施之數行為侵害同一之法
      益為要件，已如前述，固若就竊盜罪而言，除被竊盜之客
      體在客觀上可視為屬於同一監督權範圍外，須侵害同一之
      法益，且各行為之獨立性極為薄弱，依一般社會健全觀念
      ，在時間差距上，難以強行分開，始足成立接續犯。本件
      被告丁○○、乙○○就犯罪事實欄三、四、五所載之渠等
      所分別為之普通竊盜既遂與加重竊盜既遂、未遂犯行，各
      自之時間雖係密接；惟因各該財物之管領權係各自歸屬於
      不同之車輛與住宅所有或管領人，侵害法益各異，難謂屬
      同一監督權範圍，則渠二人主觀上對於其所欲行竊盜之財
      物係分屬不同人所有一節，亦應有所認識，是被告丁○○
      、乙○○於本件此部分所為，其各個竊盜犯行間顯係基於
      各別犯意而起意行竊，行為彼此間亦屬截然可分，與接續
      犯之構成要件尚屬有間，渠二人此部分所為二次普通竊盜
      既遂、二次加重竊盜既遂與一次加重竊盜未遂犯行間，自
      應予以分論併罰。
  三、被告丁○○於本件所為二次行使變造特種文書、三次普通
      竊盜既遂、二次加重竊盜既遂與一次加重竊盜未遂犯行間
      ，其犯意均各別，行為且互殊，亦應分論併罰之。
肆、爰審酌被告丁○○、乙○○之素行，被告丁○○從廢棄之汽
    車號牌變造其車牌號碼而懸掛使用，破壞公路監理機關對汽
    車號牌核發與管理汽車牌照之正確性，並戕害被害人即車牌
    號碼9519－XL號與ZP－2142號車牌合法使用人丙○○、丑○○之權益，兼衡酌被告丁○○、乙○○均不思振作，奮發向
    上，竟猶貪取非份之財，多次竊取他人財物，既缺乏對他人
    財產權需予以尊重之觀念，同時亦產生社會安全秩序之危害
    ，惡行非輕，暨渠二人於本件犯罪之動機、目的、手段，犯
    後均飾詞狡辯，缺乏對自己犯行展現悔悟心意之具體表現，
    且被告丁○○、乙○○於本件犯行已彰彰明甚，顯足論斷之
    情形下，竟不思深切檢討悔悟，猶要求本院勘驗偵查中檢察
    官訊問之錄影帶及多方傳證人而徒勞所致司法資源耗費之犯
    罪後態度等一切情狀，分別量處如主文所示之刑，並定應執
    行之刑。至被告丁○○所犯行使變造特種文書與普通竊盜罪
    行，暨被告乙○○所為普通竊盜犯行部分，因皆與不得易科
    之加重竊盜罪行併合處罰結果而不得易科罰金，自毋庸就該
    等部分贅為易科罰金折算標準之記載。檢察官雖於起訴書中
    分別僅對被告丁○○、乙○○各具體求處有期徒刑二年六月
    、二年二月，然被告二人於本件共同竊盜之次數繁多，且多
    次均係攜帶兇器、毀壞門扇，並以於夜間侵入住商混合處所
    之方式犯之，對社會治安所生之具體危害甚鉅，所竊得之財
    物（車輛或中藥藥品）價值亦匪淺，再衡酌渠等犯罪後猶心
    存僥倖，不知坦然面對自己罪行，承認錯誤，反飾詞諉責，
    絲毫未見反省之心，本院於考量被告丁○○、乙○○犯罪之
    情節與具體情狀後，認對渠等各處予如主文所示之刑罰，始
    足收懲儆之效，是檢察官具體求刑之刑度稍嫌過輕，亦併予
    敘明。
伍、被告丁○○變造完成之號碼9519－XL號與ZP－2142號車牌各
    二面，既係其持原有廢棄之汽車車牌所變造，經將用以變造
    之材質部分去除後，仍屬真正之車牌，依通常之車牌註銷程
    序，應報繳予監理單位，自不得遽為沒收之宣告。另按共同
    正犯因相互間利用他人之行為，以遂行其犯意之實現，本於
    責任共同之原則，有關沒收部分，對於共犯間供犯罪所用之
    物，自均應為沒收之諭知。本件扣案之千斤頂一個、鐵撬一
    支與枕木合計七塊（含在被告乙○○所駕駛之車牌號碼3231
    －JK號自用小客車行李箱內所扣得之枕木四塊與在「天保堂
    蔘藥行」現場所查扣之枕木三塊）、塑膠籃共十三只（含在
    被告乙○○所駕駛之上開自用小客車行李箱內所扣得之塑膠
    籃八只、於「中一中藥行」現場所查扣之塑膠籃一只，暨在
    「天保堂蔘藥行」現場所扣得之塑膠籃四只）、紅色手套一
    雙、帽子一頂（在「天保堂蔘藥行」現場所查扣，為被告乙○○所頂戴為掩蔽身分，避免遭察覺之用），係分屬被告丁○○及乙○○所有，且供渠等共同為前述「中一中藥行」、
    「順天堂中藥舖」及「天保堂蔘藥行」之竊盜犯行所用之物
    ，業據被告丁○○於偵查中及本院為羈押訊問時供陳在案（
    見偵字第二二三二四號卷第一二七頁，本院聲羈字第一四五
    七號卷第三頁反面），自應依刑法第三十八條第一項第二款
    之規定均併予宣告沒收。至員警在被告乙○○所駕駛之上揭
    自用小客車行李箱內所另查扣之棉質手套一雙、肥料袋一只
    、帽子二頂、雙面膠帶一捲、扳手工具一袋，暨於被告乙○○身上所扣得之含有門號0000000000號SIM卡之
    行動電話一支；被告丁○○身上所扣得之含有門號0000
    000000號、0000000000號SIM卡之行動電
    話各一支等物品，因經查與渠二人之本件竊盜、加重竊盜犯
    行俱無直接具體之關連性，核既與刑法沒收要件未相合致，
    依法自不得併為沒收之宣告，亦附此敘明之。
據上論斷，應依刑事訴訟法第二百九十九條第一項前段，刑法第
二十八條、第二百十六條、第二百十二條、第三百二十條第一項
、第三百二十一條第一項第一款、第二款、第三款、第二十五條
第二項、第四十七條第一項、第五十一條第五款、第三十八條第
一項第二款，刑法施行法第一條之一第一項、第二項前段，判決
如主文。
本案經檢察官甲○○到庭執行職務。
中    華    民    國    98    年    3     月    10    日
                  刑事第三庭  法  官  陳思成
以上正本證明與原本無異。
如不服本判決應於收受判決後10日內向本院提出上訴書狀，並應
敘述具體理由；其未敘述上訴理由者，應於上訴期間屆滿後20日
內向本院補提理由書（均須按他造當事人之人數附繕本）「切勿
逕送上級法院」。
                              書記官  吳詩琳
中    華    民    國    98    年    3     月    10    日
附錄論罪科刑法條
刑法第二百十六條
行使第二百十條至第二百十五條之文書者，依偽造、變造文書或
登載不實事項或使登載不實事項之規定處斷。
刑法第二百十二條
偽造、變造護照、旅券、免許證、特許證及關於品行、能力服務
或其他相類之證書、介紹書，足以生損害於公眾或他人者，處一
年以下有期徒刑、拘役或三百元以下罰金。
刑法第三百二十條第一項
意圖為自己或第三人不法之所有，而竊取他人之動產者，為竊盜
罪，處五年以下有期徒刑、拘役或五百元以下罰金。
刑法第三百二十一條
犯竊盜罪而有左列情形之一者，處六月以上、五年以下有期徒刑
：
一、於夜間侵入住宅或有人居住之建築物、船艦或隱匿其內而犯
    之者。
二、毀越門扇、牆垣或其他安全設備而犯之者。
三、攜帶兇器而犯之者。
四、結夥三人以上而犯之者。
五、乘火災、水災或其他災害之際而犯之者。
六、在車站或埠頭而犯之者。
前項之未遂犯罰之。


司法院資訊處製作；財團法人民間司法改革基金會備份。
